【裁判字號】    92,易,1365
【裁判日期】    921212
【裁判案由】    竊盜
【裁判全文】
臺灣桃園地方法院刑事判決                        九十二年度易字第一三六五號
    公  訴  人  臺灣桃園地方法院檢察署檢察官
    被      告  甲○○
右列被告因竊盜案件，經檢察官提起公訴（九十二年度偵字第三七四一號），由本院
合議庭裁定改依簡式審判程序審理，本院判決如左：
    主  文
甲○○共同連續攜帶兇器竊盜，處有期徒刑玖月。
扣案之一字起子、十字起子、管鉗各壹支及未扣案之檳榔剪壹支，均沒收。
    事  實
一、甲○○與徐家政（另併案由臺灣台北地方法院審理中）基於共同意圖為自己不法
    所有之概括犯意聯絡，攜帶徐家政所有，客觀上均具危險性得為兇器使用之一字
    起子、十字起子及管鉗各一支，先後在如附表所示之時間、地點，以分由徐家政
    掀開汽車引擎蓋，持檳榔剪剪斷防盜警報器之電線後，再由甲○○持一字起子破
    壞車窗玻璃，開啟車門進入駕駛座內，持十字起子打開方向盤下塑膠盒，再以管
    鉗夾出方向盤之電門鎖鎖頭後，以一字起子插入電門鎖發動汽車後（毀損部分均
    未據告訴），駕車離開現場之方式，竊取如附表所示之自用小客車。嗣於九十二
    年二月十九日凌晨二時三十分許，由甲○○駕駛其與徐家政甫竊得如附表編號二
    所示之自用小客車，行經桃園縣平鎮市○○路與南豐路口時路邊停車，轉搭徐家
    政所駕駛車牌號碼ＡＫ─三九一七號自用小客車接應離去時，經巡邏員警發覺有
    異，上前盤查而查獲上情，並當場查扣徐家政所有之一字起子、十字起子、管鉗
    各一支。
二、案經桃園縣政府警察局平鎮分局報請臺灣桃園地方法院檢察官偵查起訴。
    理  由
一、訊據被告甲○○對於右揭犯罪事實坦承不諱，核與共犯徐家政於警訊時及偵查中
    所供情節相符，復經被害人丙○○、乙○○於警訊時分別指述在卷，此外，並有
    桃園縣警察局汽車失竊證明單一份、贓物認領保管單、車輛竊盜暨車牌失竊資料
    個別查詢報表─查詢車輛認可資料各二份附卷及被告行竊所用之一字起子、十字
    起子、管鉗各一支扣案可資佐證，足認被告上開自白符實可信。本件事證明確，
    被告上開犯行，洵堪認定，應予依法論處。
二、按刑法第三百二十一條第一項第三款攜帶兇器竊盜罪所謂之兇器，其種類並無限
    制，凡客觀上足對人之生命、身體、安全構成威脅，具有危險性之器械均屬之，
    此有最高法院七十九年台上字第五二五三號判例意旨可資參照。經查：被告夥同
    共犯徐家政於如附表所示之時、地行竊時，係攜帶扣案一字起子、十字起子、管
    鉗及未扣案之檳榔剪各一支共同為之，業經被告於警訊時、偵查中及本院審理時
    坦認在卷，而扣案之一字起子、十字起子、管鉗及未扣案之檳榔剪各一支，在客
    觀上均係得持以攻擊人身，對人之生命、身體、安全構成威脅，具有相當危險性
    之器械，揆諸前揭判例意旨，自屬刑法第三百二十一條第一項第三款所稱之兇器
    。
三、核被告所為，係犯刑法第三百二十一條第一項第三款之攜帶兇器竊盜罪。被告與
    共犯徐家政間，就如附表所示之竊盜犯行，有犯意聯絡及行為分擔，均為共同正
    犯。其如附表所示之竊盜犯行間，時間緊接，犯罪構成要件相同顯係基於概括犯
    意反覆為之，為連續犯，應依刑法第五十六條規定，以一罪論，並加重其刑。爰
    審酌被告犯罪之動機、目的、竊取如附表所示自用小客車之價值、所生危害及犯
    後坦承犯行，頗知悔改之態度等一切情狀，量處如主文所示之刑。另扣案之一字
    起子、十字起子、管鉗及未扣案之檳榔剪各一支，均係共犯徐家政所有，且均係
    其供本件竊盜犯罪所用之物，業經被告於本院審理時坦認在卷，並據共犯徐家政
    於偵查中供述屬實，而未扣案之檳榔剪一支，又無證據證明業已滅失，均應依刑
    法第三十八條第一項第二款規定，併予宣告沒收。
四、末按被告所犯為死刑、無期徒刑、最輕本刑三年以上有期徒刑之罪或高等法院管
    轄第一審案件以外之罪，並經被告於準備程序就被訴事實為有罪之陳述，經告知
    簡式審判程序之旨，並聽取被告及檢察官之意見後，經本院合議庭依刑事訴訟法
    第二百七十三條之一規定，裁定由受命法官獨任進行簡式審判程序審理，併予敘
    明。
據上論斷，應依刑事訴訟法第二百九十九條第一項前段，刑法第二十八條、第五十六
條、第三百二十一條第一項第三款、第三十八條第一項第二款，判決如主文。
本案經檢察官張尹敏到庭執行職務。
中      華      民      國    九十二    年     十二     月     十二     日
                                臺灣桃園地方法院刑事第十一庭
                                    法  官   吳麗英
右正本證明與原本無異。
如不服本判決，應於收受送達之日起十日內向本院提出上訴狀。
                                    書記官   陳淑瓊
中      華      民      國    九十二    年     十二     月     十五     日
附錄本案論罪科刑法條：
刑法第三百二十一條：犯竊盜罪而有左列情形之一者，處六月以上五年以下有期徒刑
                    ：
                      一、於夜間侵入住宅或有人居住之建築物、船艦或隱匿其內
                          而犯之者。
                      二、毀越門扇、牆垣或其他安全設備而犯之者。
                      三、攜帶兇器而犯之者。
                      四、結夥三人以上而犯之者。
                      五、乘火災、水災或其他災害之際而犯之者。
                      六、在車站或埠頭而犯之者。
                    前項之未遂犯罰之。
【附表】
┌──┬─────────┬─────────┬───┬────────┐
│編號│行   竊    時   間│行   竊   地    點│被害人│所  竊   財   物│
├──┼─────────┼─────────┼───┼────────┤
│ 一 │九十二年一月十二日│桃園縣桃園市○○路│丙○○│五Ｆ─三０九六號│
│    │上午六時許        │與中華路口        │      │之自用小客車    │
├──┼─────────┼─────────┼───┼────────┤
│    │九十二年二月十九日│桃園縣中壢市○○路│乙○○│七Ｌ─五五五０號│
│ 二 │凌晨二時許        │一０九號前        │      │之自用小客車    │
└──┴─────────┴─────────┴───┴────────┘


司法院資訊處製作；財團法人民間司法改革基金會備份。
